FRANCISCO HAIDBAUER

CABA, Argentina | +54 11-3072-8153 | franhaidbauer@gmail.com LinkedIn: https://www.linkedin.com/in/francisco-haidbauer-52b221170/



PERFIL PROFESIONAL

Analista de Datos con formación técnica y experiencia en visualización, transformación y análisis para generar insights accionables. En constante evolución hacia roles de Ciencia de Datos y pasión por la resolución de desafíos complejos. Capacidad de comunicación y comprensión de necesidades, desarrollada a través de años de experiencia en atención al cliente.

EXPERIENCIA PROFESIONAL

IQVIA SOLUTIONS ARGENTINA S.A.

Data Analyst | Ene 2024 - Actualidad

- Mantenimiento continuo de bases de datos sindicada, asegurando su actualización, calidad y confiabilidad.
- Soporte diario a clientes, asegurando que sus problemas se resuelvan de manera eficiente.
- Elaboración de reportes y análisis ad-hoc que facilitaron la evaluación de KPIs clave y la creación de dashboards interactivos en Power BI para visualizar la información de diversas fuentes.
- Seguimiento de casos de soporte a través de Salesforce, garantizando tiempos de respuesta eficientes y trazabilidad de cada uno.
- Diseño de propuestas personalizadas para clientes, alineadas a sus necesidades, manteniendo la comunicación para asegurar que los requerimientos fueron los correctos.

MATEC MEDICIÓN SRL

Administrativo | Ene 2019 – Dic 2023

- Atención al cliente, brindando soporte directo a clientes tanto en canales presenciales como digitales, resolviendo consultas y asegurando una experiencia positiva.
- Administración de presupuestos, carga de productos, procesamiento de pedidos y realizar seguimientos a través de las herramientas como Táctica y Mercado Libre
- Manejo de inventario, supervisión del stock de productos, registrando ingresos y egresos.

NUTSA SRL

Administrativo | Mar 2018 – Ene 2019

- Atención al cliente, asistencia proactiva y resolutiva a clientes.
- Contribución con la gestión de ventas, participando activamente en el ciclo completo, desde la identificación de necesidades hasta el cierre de operaciones.

FORMACIÓN

- Tecnicatura Superior en Ciencia de Datos e IA, ISTEA (2024 Actualidad)
- Curso de Lenguaje SQL, Coderhouse (2024)
- Licenciatura en Ciencia de Datos, UNSAM (2023 Incompleta)
- Diplomatura en Ciencia de Datos e IA con Python, UNSAM Argentina Programa 4.0 (2023)
- Curso de Análisis de Datos con Python, EducaciónIT (2023)
- Ingeniería Biomédica, UNSAM (2017 2023 | Incompleta)
- Bachillerato Bilingüe en Comunicación, Inst. Juan Santos Gaynor (2012 2016)

HABILIDADES Y TECNOLOGÍAS

- Análisis y Visualización: Excel (intermedio), PowerBI (intermedio), PowerPoint (intermedio).
- Lenguajes: Python (intermedio), SQL (intermedio), R (básico), C (básico), MongoDB (básico).
- Idiomas: Castellano (nativo), Inglés (C2/avanzado), Francés (básico).